Config:
  hfst:
    Gen: ../../../src/generator-dict-gt-norm.hfstol
    Morph: ../../../src/analyser-dict-gt-norm.hfstol
  xerox:
    Gen: ../../../src/generator-dict-gt-norm.xfst
    Morph: ../../../src/analyser-dict-gt-norm.xfst
    App: lookup

Tests:
  Noun - kieḷâ: # â-stems
    kielâ+N+Sg+Nom: kieḷâ
    kielâ+N+Sg+Gen: kielâ
    kielâ+N+Sg+Acc: kielâ
    kielâ+N+Sg+Ill: kieḷân
    kielâ+N+Sg+Loc: kielâst
    kielâ+N+Sg+Com: kieláin
    kielâ+N+Sg+Abe: kieˊlâttáá
    kielâ+N+Ess:    kiellân
    kielâ+N+Par:    kiellâd
    kielâ+N+Pl+Nom: kielah
    kielâ+N+Pl+Gen: [kielâi, kieˊlâi]
    kielâ+N+Pl+Acc: kielâid
    kielâ+N+Pl+Ill: kieláid
    kielâ+N+Pl+Loc: kielâin
    kielâ+N+Pl+Com: kieˊlâiguin
    kielâ+N+Pl+Abe: kieˊlâittáá

  Noun - njuoḷâ: # â-stems
    njuolâ+N+Sg+Nom: njuoḷâ
    njuolâ+N+Sg+Gen: njuolâ
    njuolâ+N+Sg+Acc: njuolâ
    njuolâ+N+Sg+Ill: njuoḷân
    njuolâ+N+Sg+Loc: njuolâst
    njuolâ+N+Sg+Com: njuoláin
    njuolâ+N+Sg+Abe: njuoˊlâttáá
    njuolâ+N+Ess:    njuollân
    njuolâ+N+Par:    njuollâd
    njuolâ+N+Pl+Nom: njuolah
    njuolâ+N+Pl+Gen: [njuolâi, njuoˊlâi]
    njuolâ+N+Pl+Acc: njuolâid
    njuolâ+N+Pl+Ill: njuoláid
    njuolâ+N+Pl+Loc: njuolâin
    njuolâ+N+Pl+Com: njuoˊlâiguin
    njuolâ+N+Pl+Abe: njuoˊlâittáá

  Noun - mooḷâ: # â-stems
    moolâ+N+Sg+Nom: mooḷâ
    moolâ+N+Sg+Gen: moolâ
    moolâ+N+Sg+Acc: moolâ
    moolâ+N+Sg+Ill: mooḷân
    moolâ+N+Sg+Loc: moolâst
    moolâ+N+Sg+Com: mooláin
    moolâ+N+Sg+Abe: moˊlâttáá
    moolâ+N+Ess:    moollân
    moolâ+N+Par:    moollâd
    moolâ+N+Pl+Nom: moolah
    moolâ+N+Pl+Gen: [moolâi, moˊlâi]
    moolâ+N+Pl+Acc: moolâid
    moolâ+N+Pl+Ill: mooláid
    moolâ+N+Pl+Loc: moolâin
    moolâ+N+Pl+Com: moˊlâiguin
    moolâ+N+Pl+Abe: moˊlâittáá
